# 请教陈版：确认递延所得税资产和确认所得税负债问题

提问人：zlzs77 时间：2019-06-28 15:47:55
请教陈版： 一个现实的情况：目前因为有 500 万元加速折旧的优惠政策，所以企业据此确认递延所得税负债，但同时由于金额比较大，导致有可弥补亏损，那我想请教一下陈版，这种情况下产生的可弥补亏损，可以确认相应的递延所得税资产（以很可能获得用来抵扣可抵扣亏损和税款抵减的未来应纳税所得额为限）吗？
谢谢！

回答人：chenyiwei
可以。在估算未来亏损弥补期间内可产生的应纳税所得额时，该期间内的递延所得税负债转回所形成的应纳税所得额也是包含在内的。